臺灣屏東地方法院刑事判決　　　　　　　100年度訴字第172號
公　訴　人　臺灣屏東地方法院檢察署檢察官
被　　　告　陳文能
上列被告因違反毒品危害防制條例案件，經檢察官提起公訴（99
年度毒偵字第2731號），本院於準備程序進行中，因被告就被訴
事實為有罪之陳述，經告知簡式審判程序意旨，並聽取公訴人及
被告之意見後，本院合議庭裁定由受命法官獨任依簡式審判程序
審理，判決如下：
    主  文
陳文能施用第一級毒品，累犯，處有期徒刑拾月；扣案之第一級
毒品海洛因肆包（均含包裝袋，其中貳包驗餘淨重零點貳壹公克
、空包裝總重零點伍零公克；另貳包驗餘淨重零點捌參公克、空
包裝總重零點肆捌公克），均沒收銷燬之。又施用第二級毒品，
累犯，處有期徒刑陸月；扣案之第二級毒品甲基安非他命壹包（
含包裝袋，驗前淨重貳點零玖玖公克、驗後淨重貳點零玖肆公克
），沒收銷燬之。應執行有期徒刑壹年貳月；扣案之第一級毒品
海洛因肆包（均含包裝袋，其中貳包驗餘淨重零點貳壹公克、空
包裝總重零點伍零公克；另貳包驗餘淨重零點捌參公克、空包裝
總重零點肆捌公克）、第二級毒品甲基安非他命壹包（含包裝袋
，驗前淨重貳點零玖玖公克、驗後淨重貳點零玖肆公克），均沒
收銷燬之。
    事  實
一、陳文能前因竊盜案件，經本院以民國96年度簡字第181 號判
    處有期徒刑3 月確定；復因竊盜案件，經本院以96年度易字
    第80號判處有期徒刑8 月確定。嗣上開二案復經本院以96年
    度聲減字第1423號裁定減刑，並定應執行刑為有期徒刑5 月
    確定，經入監執行後，於97年7 月20日因縮刑期滿執行完畢
    。
二、陳文能前另因施用毒品案件，經本院裁定送觀察勒戒後，因
    認有繼續施用毒品之傾向，又經本院裁定令入戒治處所施以
    強制戒治，並於96年6 月29日入所戒治，而於97年3 月28日
    戒治執行完畢釋放出所（嗣轉入監接續執行前揭所處有期徒
    刑，迄至97年7 月21日始出監），且經臺灣屏東地方法院檢
    察署檢察官於97年4 月8 日以97年度戒毒偵字第34號不起訴
    處分確定。詎其猶不知悔改，竟分別基於施用第一、二級毒
    品之犯意，於上開強制戒治執行完畢釋放後之5 年內即99年
    11月4 日8 時許，在其位於屏東縣枋寮鄉○○村○○路170
    巷10號住處內，以針筒注射方式，施用第一級毒品海洛因1
    次後，在同一地點，以將第二級毒品甲基安非他命置於玻璃
    球內燒烤，吸食煙霧之方式，施用第二級毒品甲基安非他命
    1 次。嗣於99年11月5 日12時20分許，在其前揭住處前，為
    警查獲，經徵得其同意採集尿液送驗結果呈嗎啡、甲基安非
    他命陽性反應，並扣得其用餘之第一級毒品海洛因4 包（其
    中2 包驗餘淨重0.21公克、空包裝總重0.50公克；另2 包驗
    餘淨重0.83公克、空包裝總重0.48公克）及第二級毒品甲基
    安非他命1 包（驗前淨重2.099 公克、驗後淨重2.094 公克
    ），始獲上情。
二、案經屏東縣政府警察局枋寮分局報告臺灣屏東地方法院檢察
    署檢察官偵查起訴。
    理  由
一、本件被告陳文能所犯係死刑、無期徒刑、最輕本刑為3 年以
    上有期徒刑以外之罪，其於準備程序中就被訴事實為有罪之
    陳述，經本院告知簡式審判程序之旨，並聽取公訴人及被告
    意見後，合議庭裁定由受命法官獨任進行簡式審判程序，合
    先敘明。
二、訊據被告對於上揭時、地，分別施用第一級毒品海洛因及第
    二級毒品甲基安非他命之事實，坦承不諱；而被告為警查獲
    所採之尿液檢體，經送台灣檢驗科技股份有限公司以酵素免
    疫法及氣相層析質譜法檢驗結果，呈現嗎啡、甲基安非他命
    陽性反應，此有台灣檢驗科技股份有限公司99年11月22日濫
    用藥物檢驗報告暨屏東縣政府警察局枋寮分局毒品案件嫌人
    尿液採證編號姓名對照表（尿液編號：SC0000000 號）各1
    份附卷可稽；扣案之白色粉末4 包與晶體1 包，經分送法務
    部調查局、高雄醫學大學附設中和紀念醫院鑑驗之結果，確
    分別含有第一級毒品海洛因成分（其中2 包驗餘淨重0.21公
    克、空包裝總重0.50公克；另2 包驗餘淨重0.83公克、空包
    裝總重0.48公克）及第二級毒品甲基安非他命成分（驗前淨
    重2.099 公克、驗後淨重2.094 公克）無訛，有法務部調查
    局實驗室鑑定書、高雄醫學大學附設中和紀念醫院檢驗報告
    各1 份在卷可佐（見偵查卷第25頁、本院第29頁）。是被告
    分別施用第一、二級毒品之犯行，均堪認定，應予依法論科
    。
三、核被告所為，係犯毒品危害防制條例第10條第1 項之施用第
    一級毒品罪、同條例第10條第2 項之施用第二級毒品罪。被
    告持有第一、二級毒品後進而施用，其持有之低度行為均應
    為施用之高度行為所吸收，故均不另論其持有毒品罪。被告
    所犯上開施用第一級毒品及施用第二級毒品之2 罪間，犯意
    各別，應予分論併罰。被告前有如前揭犯罪事實欄所載論罪
    科刑及執行完畢之紀錄，此有臺灣高等法院被告前案紀錄表
    1 份在卷可佐，是被告於有期徒刑執行完畢後，5 年內故意
    再犯本件有期徒刑以上之2 罪，均為累犯，均應依法加重其
    刑。本院審酌被告施用毒品，足以戕害其身心，滋生其他犯
    罪，惡化治安，嚴重損及公益，且被告前曾犯有施用毒品，
    復經觀察勒戒及強制戒治執行完畢，其竟再為本件施用毒品
    ，顯見其不思悔改，自我控制能力亦顯不佳，惟另考量被告
    於犯後已能坦承犯行，而其施用毒品之行為於本質上係屬自
    我戕害行為，反社會性之程度應屬較低，兼衡其之犯罪動機
    、目的、智識程度等一切情狀，認檢察官就施用第一級毒品
    部分具體求刑有期徒刑1 年，施用第二級毒品部分具體求刑
    有期徒刑7 月，均尚屬過重，爰分別量處如主文所示之刑，
    並定應執行刑如主文所示。扣案之白色粉末4 包與晶體1包
    ，既分別經法務部調查局、高雄醫學大學附設中和紀念醫院
    鑑驗分別係屬第一級毒品海洛因及第二級毒品甲基安非他命
    無訛，已如前述，而包裝袋與其上殘留之毒品，均難以分析
    剝離，應依毒品危害防制條例第18條第1 項前段規定，不問
    屬於犯人與否，均併宣告沒收銷燬之，至於送鑑耗損之海洛
    因粉末與甲基安非他命晶體，既均已滅失，自無庸再予宣告
    沒收銷燬之必要。
據上論斷，應依刑事訴訟法第273 條之1 第1 項、第299 條第1
項前段，毒品危害防制條例第10條第1 項、第2 項、第18條第1
項前段，刑法第11條、第47條第1 項、第51條第5 款，判決如主
文。
中    華    民    國   100    年    5     月    20    日
                    刑事第一庭  法  官  楊宗翰
以上正本證明與原本無異。
如不服本判決應於收受判決後10日內向本院提出上訴書狀，並
應敘述具體理由；其未敘述上訴理由者，應於上訴期間屆滿後
20日內向本院補提理由書（均須按他造當事人之人數附繕本）
「切勿逕送上級法院」。
中    華    民    國   100    年    5     月    20    日
                                書記官  鍾小屏
附錄本判決論罪科刑法條全文：
毒品危害防制條例第10條
施用第一級毒品者，處6月以上5年以下有期徒刑。
施用第二級毒品者，處3年以下有期徒刑。